臺灣高雄地方法院刑事判決　　　　　110年度審交易字第856號
公　訴　人　臺灣高雄地方檢察署檢察官
被　　　告　楊煜顏
上列被告因過失傷害案件，經檢察官提起公訴（109 年度偵字第
16721號），爰不經通常審判程序，判決如下：
    主  文
楊煜顏犯因過失傷害人罪，處有期徒刑貳月，如易科罰金，以新
臺幣壹仟元折算壹日。
    事實及理由
一、楊煜顏於民國110年1月12日10時12分許，騎乘車牌號碼000-
    000號普通重型機車，沿高雄市○○區市○○路由北向南方
    向行駛，行經市○○路與旺盛街口時，欲左轉旺盛街行駛，
    適對向有李盈嫺（原名李宇靜）騎乘車牌號碼000-0000號普
    通重型機車沿市○○路由南向北方向行駛。楊煜顏本應注意
    轉彎車應讓直行車先行，而依當時天候晴、日間自然光線，
    柏油路面乾燥、無缺陷、無障礙物及視距良好等情，無不能
    注意之情事，竟疏未注意及此，逕行左轉，李盈嫺見狀閃避
    不及，致楊煜顏機車右側車身與李盈嫺機車前車頭發生碰撞
    ，李盈嫺因而人車倒地，並受有左肩挫傷、左胸壁挫傷併左
    第3至第7根肋骨閉鎖性骨折及創傷性血胸、左髖挫傷、右膝
    挫傷、左側鎖骨骨折、右薦椎骨折等傷害。楊煜顏則於車禍
    發生後，犯罪未被發覺前，在現場等候，並於警方到場時，
    當場承認為肇事人，自首而受裁判。
二、案經李盈嫺告訴由高雄市政府警察局新興分局報告臺灣高雄
    地方檢察署檢察官偵查起訴。
    理  由
壹、程序部分
    本判決所引用傳聞證據之證據能力，當事人於本院審理程序
    中均表示沒有意見（審易卷第45、65頁）。基於尊重當事人
    對於傳聞證據之處分權，及證據資料愈豐富愈有助於真實發
    現之理念，審酌該等證據作成時並無違法取證或顯不可信之
    瑕疵，以之作為證據應屬適當，依刑事訴訟法第159條之5規
    定及最高法院104年度第3次刑事庭會議決議意旨，認該等證
    據資料均有證據能力。至本判決所引之非供述證據，與本案
    均有關連性，亦無證據證明係實施刑事訴訟程序之公務員以
    不法方式所取得，依刑事訴訟法第158條之4之反面解釋，當
    有證據能力。
貳、實體部分
一、訊據被告楊煜顏固坦承為轉彎車，逕行左轉旺盛街時發生碰
    撞，然矢口否認有何過失傷害犯行，辯稱：是對方撞我的，
    對方有過失云云，惟查：
  ㈠按汽車行駛至交岔路口，其行進、轉彎，應依下列規定：七
    、轉彎車應禮讓直行車先行，道路交通安全規則第102 條第
    1項第7款定有明文。查被告領有普通重型機車駕駛執照，有
    其證號查詢汽車駕駛人資料1紙在卷可查（警卷第38頁），
    依其考領有適當駕駛執照之智識及駕駛經驗，對於上開規定
    理應明知，且衡以案發當時天候晴、日間、自然光線、柏油
    路面乾燥、無缺陷、無障礙物及視距良好等情，有道路交通
    事故調查報告表（一）在卷可參（警卷第18頁），即客觀上
    並無不能注意之情事，然被告於駕車行駛至交叉路口左轉之
    際，轉彎車卻未注意禮讓直行車先行，即貿然左轉，有道路
    交通事故談話紀錄表、高雄市○○○○○道路交通事故初步
    分析研判表、車輛詳細資料報表、事故照片13張在卷可佐（
    警卷第12、24、29至35、37頁），肇致本件交通事故發生，
    被告之駕駛行為顯有過失。
  ㈡又車輛行經無號誌之交叉路口應減速慢行，做隨時停車之準
    備，道路交通安全規則第93條第1項第2款亦有明定，是告訴
    人本件事故亦與有過失。然告訴人對本件事故之發生雖與有
    過失，但仍無法解免被告過失之責。又被告上揭過失行為致
    告訴人李盈嫺受有如事實欄所載之傷勢，有高雄市立大同醫
    院診斷證明書在卷可憑（警卷第10頁），足認被告之過失行
    為與告訴人所受上開傷害間，具有相當因果關係無訛。
  ㈢綜上，本件事證明確，被告本件犯行堪以認定，應予依法論
    科。
三、核被告楊煜顏所為，係犯刑法第284條前段之因過失傷害人
    罪。被告則於車禍發生後，犯罪未被發覺前，在現場等候，
    並於警方到場時，當場承認為肇事人，有高雄市○○○○○
    道路交通事故肇事人自首情形紀錄表1份在卷可證（警卷第
    26頁），足見被告對於未發覺之罪自首，並接受裁判，依刑
    法第62條前段規定減輕其刑。
四、以行為人之責任為基礎，審酌被告駕駛車輛本應確實遵守道
    路交通安全規則，以維自身及其他用路人之生命、身體及財
    產安全，詎被告本應注意轉彎車，應讓直行車先行，而依當
    時情況，無不能注意之情事，竟逕行左轉，而肇致本件交通
    事故，致被害人受有如事實欄所述之傷害，誠屬不該。衡諸
    被告犯後否認犯行，仍執被害人來撞擊伊車，迄未與告訴人
    和解或賠償；並酌及被告過失情節、造成告訴人傷勢之危害
    程度；兼衡被告自陳教育程度為國小畢業，家境勉持之家庭
    經濟狀況（警卷第1頁）等一切情狀，量處如主文所示之刑
    ，並諭知如易科罰金之折算標準。
據上論結，依刑事訴訟法第299條第1項前段，刑法第284條前段
、第62條前段、第41條第1項前段，刑法施行法第1條之1第1項，
判決處如主文所示之刑。
本案經檢察官陳永盛提起公訴，檢察官呂乾坤到庭執行職務。
中    華    民    國   111    年    2     月    10    日
                  刑事第五庭    法  官  李昆南
以上正本證明與原本無異。
如不服本判決應於收受送達後20日內向本院提出上訴書狀，並應
敘述具體理由；如未敘述上訴理由者，應於上訴期間屆滿後20日
內向本院補提理由書（均須按他造當事人之人數附繕本）「切勿
逕送上級法院」。
因疫情而遲誤不變期間，得向法院聲請回復原狀。
中    華    民    國   111    年    2     月    10    日
                                書記官  鄭仕暘
附錄本案論罪科刑法條：
刑法第284條
因過失傷害人者，處1年以下有期徒刑、拘役或10萬元以下罰金
；致重傷者，處3年以下有期徒刑、拘役或30萬元以下罰金。
